【裁判字號】    97,交抗,690
【裁判日期】    970612
【裁判案由】    違反道路交通管理處罰條例
【裁判全文】
臺灣高等法院交通事件裁定             97年度交抗字第690號
抗  告  人
即受處分人  甲○○
上列抗告人因違反道路交通管理處罰條例案件，不服臺灣臺北地
方法院97年度交聲更字第13號，中華民國97年5 月13日所為裁定
（原處分案號：北市裁二字第裁22-RA0000000號），提起抗告，
本院裁定如下：
    主  文
抗告駁回。
    理  由
一、原裁定意旨略以：抗告人即受處分人甲○○於民國96年4 月
    1日21時30分許，駕駛車牌號碼：CP-5390號自用小客車，行
    經基隆市○○路海洋大學前，以時速71公里超越限速行駛（
    當地限速50公里），經測速照相儀器測速拍照，而遭警逕行
    舉發之事實，業經證人即警員張文堂證述明確，並有現場採
    證照片1張、停止間測去車用透明規1份在卷可稽，原處分機
    關認抗告人確有上述違規情事，遂依道路交通管理處罰條例
    第40條、第63條第1項第1款（漏列第1 款）規定裁處抗告人
    罰鍰新壹幣（下同）1,800元，並記違規點數1點，核無違誤
    。抗告人聲明異議，要無理由，應予駁回等語。
二、抗告意旨略以：本件爭執重點在於若一張照片中同時有同方
    向且同車道行駛之兩部車輛存在的情形下，即使車輛欄位顯
    示為「Ｆ」，如何證明是本車超速，而非他車超速？且「Ｆ
    」僅能表示逆向來車，如何能利用「停止間測來車用透明規
    」來證明兩部車輛中之超速車輛是本車？原舉發單位僅提供
    「停止間測『去』車用透明規」，而非以所謂「停止間測『
    來』車用透明規」作為測速儀器，顯不合理，請求撤銷原舉
    發單位所為之違規超速處分云云。
三、經查：
(一)按行車速度，依標誌或標線之規定，道路交通安全規則第93
    條第1 項定有明文。次按汽車駕駛人，行車速度超過規定之
    最高時速，處新臺幣（下同）1,200 元以上2,400 元以下罰
    鍰；又有前開情形者，記違規點數1 點，道路交通管理處罰
    條例第40條、第63條第1項第1款分別定有明文。
(二)抗告人於上開時、地，駕駛車號CP-5390 號自用小客車，以
    時速71公里超越限速行駛之違規事實，業經證人張文堂於原
    審證述無訛，並有舉發相片、經濟部標準檢驗局雷達測速儀
    檢定合格證書、基隆市○○路雷達固定桿往南（市區方向）
    示意圖，基隆市○○路雷達測速照相設備、車裝型測速照相
    雷達停止間使用實況相片、停止間測去車用透明規、雷達測
    速自動照相資料欄說明等資料在卷為憑。以張文堂與抗告人
    素不熟識，當無構詞誣陷抗告人之理，所證堪以採信。觀諸
    張文堂陳稱，舉發照片資料欄第一欄左邊之F代表左邊的來
    車道有超速違規的情形，抗告人的車子經過雷達波之後，經
    測速為71公里，以停止間測去車透明規，並以相片中央對準
    原點，對準舉發照片的中心可看出照片中後面機車根本未進
    入雷達波發射的範圍，所以不是偵測到後面車子違規，抗告
    人的車子是在雷達波發射範圍內偵測到，照相的時候，已經
    駛出雷達發射的範圍，而落在照相範圍內，這張停止間去車
    透明規是來去車都可以用的等語。參以違規地點之「微電腦
    雷達測速自動照相設備」，係以雷達微波偵測超速車輛，能
    單獨選擇針對同向或對向車道行駛之車輛進行偵測，並可自
    動連續分別拍照，有基隆市警察於96年6月7日基交字第0960
    016750號函存卷可參。此特殊功能性設計乃上開微電腦測速
    自動照相設備所具，衡情一般微電腦雷達測速自動照相設備
    ，只要違規車輛行經雷達發射範圍內遭偵測違規，自動照相
    設備即會啟動照相功能，拍攝違規車輛，此乃自動照相設備
    之基本功能，以上開自動照相設備於95、96年間，經經濟部
    標準檢驗局檢定合格，功能運作尚無違常，故從違規舉發照
    片影像僅顯示抗告人所駕駛CP-5390號車輛，並無其他「去
    」、「來」車輛之影像，抗告人車輛超速違規之事實，自堪
    認定，則抗告人質疑何以張文堂提出「停止間測『去』車用
    透明規」而非「停止間測『來』車用透明規」加以說明，因
    「來」、「去」用字僅係「微電腦雷達測速自動照相設備」
    之廠商提供上開自動照相設備之說明用語，尚無礙於違規事
    實之認定。是抗告人上開所辯，要無足取。抗告人確有上開
    違規情事，堪以認定。
四、綜上所述，原裁定認原處分機關之裁處並無不合，駁回其異
    議，核無不當。抗告人仍執前詞抗告，指摘原審裁定不當，
    為無理由，應予駁回。
據上論斷，應依道路交通案件處理辦法第26條，刑事訴訟法第41
2條，裁定如主文。
中    華    民    國    97    年     6    月    12    日
                  刑事第二庭審判長法  官  呂丹玉
                                  法  官  林恆吉
                                  法  官  李麗玲
以上正本證明與原本無異。
不得再抗告。
                                  書記官  廖婷璇
中    華    民    國    97    年    6     月    13    日


司法院資訊處製作；財團法人民間司法改革基金會備份。
